【裁判字號】    98,訴,6
【裁判日期】    980210
【裁判案由】    毒品危害防制條例
【裁判全文】
臺灣苗栗地方法院宣示判決筆錄             98年度訴字第6號
公  訴  人  臺灣苗栗地方法院檢察署檢察官
被      告  甲○○
                    （現在臺灣臺中監獄苗栗分監執行中）
指定辯護人  本院公設辯護人  乙○○
上列被告因毒品危害防制條例案件（起訴案號：97年度毒偵字第
1129號、第1331號、第1428號、第1503號），本院於中華民國98
年2 月10日下午4 時許，在本院第10法庭宣示判決，出席職員如
下：
                審判長法  官  柳章峰
法官起立朗讀判決主文、犯罪事實要旨、處罰條文、附記事項，
及告以上訴限制、期間並提出上訴狀之法院，且諭知記載其內容
：
一、主  文：
    甲○○施用第二級毒品，累犯，處有期徒刑肆月。又施用第
    二級毒品，累犯，處有期徒刑肆月。又施用第二級毒品，累
    犯，處有期徒刑肆月。又施用第一級毒品，累犯，處有期徒
    刑玖月；扣案之海洛因陸小包（合計含袋重參點貳公克）均
    沒收銷燬之。又施用第二級毒品，累犯，處有期徒刑肆月；
    扣案之甲基安非他命壹小包（含袋重肆點肆貳公克）沒收銷
    燬之。應執行有期徒刑貳年；扣案之海洛因陸小包（合計含
    袋重參點貳公克）、甲基安非他命壹小包（含袋重肆點肆貳
    公克）均沒收銷燬之。
二、犯罪事實要旨：
（一）甲○○有下列構成累犯之前科紀錄：曾因施用第2 級毒
      品案件，經本院裁定令入戒治處所施以強制戒治，於91年
      12 月17 日期滿執行完畢；至其刑事責任部分，則經本院
      判處有期徒刑6 月確定，與另犯竊盜及妨害自由案件所判
      處之有期徒刑10月及3 月，裁定應執行刑為有期徒刑1 年
      6 月，於92年5 月28日因縮短刑期假釋出監，所餘刑期交
      付保護管束，嗣假釋被撤銷，應執行殘刑10月4 日。詎
      上開強制戒治未收其實效，邱沐華於上開強制戒治執行完
      畢後5 年內，又再因施用第2 級毒品案件，經本院於93年
      11月3 日以93年度易字第300 號判決，判處有期徒刑9 月
      確定，並與另犯竊盜罪所判處有期徒刑1 年，裁定應執行
      刑為有期徒刑1 年7 月。至上開、案件經接續執行結
      果，均於96年7 月13日因縮短刑期執行完畢。
（二）甲○○仍未戒除毒癮，復有下列施用毒品之犯行：
 （1）邱沐華基於施用第2 級毒品甲基安非他命之犯意，於97年
      7 月31日上午8 時許，在苗栗縣頭份鎮○○○路15號4 樓
      之11，以將第2 級毒品甲基安非他命置於玻璃頭（未扣案
      ）內燒烤之方式，施用第2 級毒品甲基安非他命1 次。嗣
      台中市警察局第1 分局員警會同行政院海巡署海岸巡防總
      局中部地區巡防局苗栗機動查緝隊人員，持本院核發之搜
      索票，於97年7 月31日下午5 時30分許，至苗栗縣頭份鎮
      ○○○路15號4 樓之11執行搜索後，將在場之邱沐華一併
      帶回苗栗機動查緝隊調查，警方徵得邱沐華同意後，對其
      採尿送驗結果，其尿液呈有甲基安非他命陽性反應，始發
      現上情（97年度毒偵字第1129號偵查卷部分）。
 （2）邱沐華基於施用第2 級毒品甲基安非他命之犯意，於97年
      8 月19日上午8 時許，在苗栗縣頭份鎮○○○路15號4 樓
      之11，以將第2 級毒品甲基安非他命置於玻璃頭（未扣案
      ）內燒烤之方式，施用第2 級毒品甲基安非他命1 次。嗣
      苗栗縣警察局通霄分局偵查隊員警，持本院核發之搜索票
      ，於97年8 月19日下午6 時許，至苗栗縣頭份鎮○○○路
      15號4 樓之11執行搜索後，將在場之邱沐華一併帶回分局
      調查，邱沐華除向警方坦承有施用甲基安非他命之犯行外
      ，並同意警方對其採尿送驗結果，其尿液確呈有甲基安非
      他命陽性反應（97年度毒偵字第1331號偵查卷部分）。
 （3）邱沐華基於施用第2 級毒品甲基安非他命之犯意，於97年
      10月4 日上午8 時許，在苗栗縣頭份鎮○○○路15號4 樓
      之11，以將第2 級毒品甲基安非他命置於玻璃頭（未扣案
      ）內燒烤之方式，施用第2 級毒品甲基安非他命1 次。嗣
      苗栗縣警察局頭份分局偵查隊員警，於97年10月4 日下午
      5 時45分許，至苗栗縣頭份鎮○○○路15號4 樓之11前，
      查獲案外人黃帆持有毒品後，將在場之邱沐華一併帶回分
      局調查，邱沐華除向警方坦承有施用甲基安非他命之犯行
      外，並同意警方對其採尿送驗結果，其尿液確呈有甲基安
      非他命陽性反應（97年度毒偵字第1428號偵查卷部分）。
 （4）邱沐華基於施用第1 級毒品海洛因之犯意，於97年11月19
      日上午8 時許，在其苗栗縣頭份鎮○○街19巷2 號3 樓之
      2 住處，以將第1 級毒品海洛因摻入香菸內點火吸食之方
      式，施用第1 級毒品海洛因1 次。另基於施用第2 級毒品
      甲基安非他命之犯意，於97年11月25日上午10時許，在其
      苗栗縣頭份鎮○○街19巷2 號3 樓之2 住處，以將第2 級
      毒品甲基安非他命置於玻璃頭（未扣案）內燒烤之方式，
      施用第2 級毒品甲基安非他命1 次。嗣苗栗縣警察局頭份
      分局頭份派出所員警，於97年11月25日下午3 時25分許，
      在苗栗縣頭份鎮○○路頭份國中前，逮捕毒品通緝犯邱沐
      華後，邱沐華同意警方至其位於苗栗縣頭份鎮蘆竹里10鄰
      127 號租屋處搜索，警方當場查獲邱沐華所有之海洛因6
      小包（合計含袋重3.2 公克）、甲基安非他命1 小包（含
      袋重4. 42 公克）後，將邱沐華帶回派出所調查，邱沐華
      除向警方坦承上情外，並同意警方對其採尿送驗結果，其
      尿液呈有甲基安非他命陽性反應（97年度毒偵字第1503號
      偵查卷部分）
（三）案經台中市警察局第1 分局、苗栗縣警察局通霄分局及頭
      份分局分別報請台灣苗栗地方法院檢察署檢察官偵查起訴
      。
三、處罰條文：
    毒品危害防制條例第10條第1項、第2項。
四、協商判決除有刑事訴訟法第455 條之4 第1 項第1 款於本訊
    問程序終結前，被告撤銷協商合意或檢察官撤回協商聲請者
    ；第2 款被告協商之意思非出於自由意志者；第4 款被告所
    犯之罪非第455 條之2 第1 項所定得以協商判決者；第6 款
    被告有其他較重之裁判上一罪之犯罪事實者；第7 款法院認
    應諭知免刑或免訴、不受理者情形之一，及違反同條第2 項
    「法院應於協商合意範圍內為判決；法院為協商判決所科之
    刑，以宣告緩刑或2 年以下有期徒刑、拘役或罰金為限」之
    規定者外，不得上訴。
五、如有前項得上訴之情形，若不服本件判決，得自收受判決筆
    錄送達之日起10日內，向本院提出上訴書狀，上訴於第二審
    法院。
中    華    民    國    98    年    2     月    10    日
                  台灣苗栗地方法院刑事第三庭
                            書記官  陳采瑜
                      審判長法  官  柳章峰
以上正本係照原本製作。
                            書記官  陳采瑜
中    華    民    國    98    年    2     月    10    日


司法院資訊處製作；財團法人民間司法改革基金會備份。
